【裁判字號】    97,上易,1753
【裁判日期】    970821
【裁判案由】    傷害
【裁判全文】
臺灣高等法院刑事判決                97年度上易字第1753號
上  訴  人  臺灣板橋地方法院檢察署檢察官
被      告  乙○○
選任辯護人  余淑杏律師
            羅詩蘋律師
            莊佳樺律師
上列上訴人因被告傷害案件，不服臺灣板橋地方法院97年度易字
第585號，中華民國97年5月23日第一審判決（起訴案號：臺灣板
橋地方法院檢察署96年度偵字第20338號），提起上訴，本院判
決如下：
    主  文
原判決撤銷。
乙○○傷害人之身體，處拘役伍拾日，如易科罰金，以新台幣貳
仟元折算壹日。
    事  實
一、乙○○於民國96年7月20日16時50分許，在其兄柯周南位於
    臺北縣三重市○○○街29號住處前，因柯周南之鄰居甲○○
    與柯周南互相辱罵，乙○○基於普通傷害之犯意，而與甲○
    ○相互拉扯、毆打，致甲○○受有頭皮血腫、左手臂二處瘀
    青之傷害。
二、案經甲○○訴由台北縣政府警察局三重分局報請臺灣板橋地
    方法院檢察署檢察官偵查起訴。
    理  由
一、訊據被告乙○○就其於上揭時、地因其兄柯周南與告訴人口
    角爭執，而與告訴人相互拉扯之事實固不諱言，惟矢口否認
    有何傷害犯行，辯稱：互相拉扯多少都會有碰撞，這是小事
    ，我願意和告訴人和解，但告訴人不願意，我沒有持塑膠椅
    毆打告訴人，亦沒有揮拳毆擊告訴人的胸部或頭部，而且當
    天員警到場時，告訴人也說沒事云云。惟查：
（一）前揭事實，業據告訴人於警訊及原審審理中指訴綦詳，此
      部分並有台北縣立醫院驗傷診斷書載明告訴人「頭部血腫
      、左上臂皮下瘀青（4x3公分）、左手臂皮下瘀血（2x2公
      分）」（見偵查卷第20頁）在卷可稽。
（二）另證人葉碧雲於警詢及檢察官偵查中均證稱：伊看見柯周
      南在罵告訴人，我就問他為何罵告訴人，後來，乙○○就
      問說，告訴人是哪一個，柯周南就指給他看，乙○○鎮就
      至對面拿椅子打告訴人，我看見他在打告訴人，我就報警
      等語（見偵查卷第7、57頁）；另證人即到場處理之員警
      林俊宏於檢察官偵查中亦證稱：「我至現場時，告訴人說
      他有被打，……告訴人說他的衣服有破，我有拍他的衣服
      ，至於有無受傷，我不清楚，應該是有吧，可能沒有很明
      顯，所以並沒有拍照。」等語（見偵查卷第57頁）；互核
      證人等之證述均與告訴人所述情況相符，益見告訴人之指
      訴屬信而有徵。
（三）綜上所述，被告上開辯解，顯屬卸責之詞，不足採信。本
      案事證明確，被告傷害犯行洵堪認定。
二、核被告所為，係犯刑法第277條第1項之傷害罪。
三、原審就卷內各項證據資料未詳予勾稽，遽為被告無罪之諭知
    ，顯有未洽。檢察官上訴意旨，就此指摘原判決不當，求予
    撤銷改判，為有理由，應由本院將原判決撤銷。爰審酌被告
    犯罪後否認犯行，亦未與告訴人達成和解等犯罪後之態度，
    及告訴人受傷之情節尚屬輕微、被告之品行、智識程度等一
    切情狀，量處如主文所示之刑，並諭知易科罰金之折算標準
    ，以示懲儆。
據上論斷，應依刑事訴訟法第369條第1項前段、第364條、第299
條第1項前段，刑法第277條第1項、第41條第1項，判決如主文。
本案經檢察官黃全祿到庭執行職務。
中    華    民    國    97    年    8     月    21    日
                  刑事第二十庭審判長法  官  楊貴雄
                                    法  官  林立華
                                    法  官  林銓正
以上正本證明與原本無異。
不得上訴。
                                    書記官  陳玲憶
中    華    民    國    97    年    8     月    21    日
附錄：本案論罪科刑法條全文
中華民國刑法第277條第1項
（普通傷害罪）
傷害人之身體或健康者，處3年以下有期徒刑、拘役或1千元以下
罰金。


司法院資訊處製作；財團法人民間司法改革基金會備份。
